【裁判字號】    98,消債更,202
【裁判日期】    990222
【裁判案由】    聲請更生程序
【裁判全文】
臺灣彰化地方法院民事裁定           98年度消債更字第202號
聲  請  人
即債務人    丙○○
債  權  人  台新國際商業銀行股份有限公司
法定代理人  癸○○
債  權  人  渣打國際商業銀行股份有限公司
法定代理人  庚○○
債  權  人  遠東商業銀行股份有限公司
法定代理人  乙○○
債  權  人  慶豐商業銀行股份有限公司
法定代理人  壬○○
債  權  人  台北富邦商業銀行股份有限公司
法定代理人  丁○○
債  權  人  大眾商業銀行股份有限公司
法定代理人  戊○○
債  權  人  國泰世華商業銀行股份有限公司
法定代理人  甲○○
債  權  人  日盛國際商業銀行股份有限公司
法定代理人  己○○
債  權  人  安泰商業銀行股份有限公司
法定代理人  辛○○
上列當事人聲請消費者債務清理事件，本院裁定如下：
    主  文
債務人丙○○自中華民國99年2月22日下午4時起開始更生程序。
命司法事務官進行前項更生程序。
    理  由
一、按法院開始更生程序之裁定，應載明其年、月、日、時，並
    即時發生效力，消費者債務清理條例第45條第1項定有明文
    。又法院裁定開始更生或清算程序後，得命司法事務官進行
    更生或清算程序，同條例第16條第1項前段亦有明文。
二、本件債務人主張：其積欠無擔保或無優先權之債務為新臺幣
    （下同）1,910,738元，未逾1,200萬元，目前任職劭駿企業
    股份有限公司，月平均薪資約27,500元。債務人曾於民國（
    下同）95年間與最大債權銀行台新國際商業銀行成立債務協
    商，每月應繳30,710元，當時債務人任職處所同上公司，薪
    資約25,650元，不吃不喝亦不足繳還，但因銀行表示無退讓
    空間，債務人只得接受。債務人配偶當時月薪約24,386元，
    除助繳協商款外，所餘維持全家生活實屬困難，故不足部分
    ，都須向親友借貸週轉，至96年8月債務人已求助無門，終
    至毀諾，實非得已，債務人確有不能清償債務之情事，復未
    經法院裁定開始清算程序或宣告破產，爰向本院聲請更生等
    語。經查：債務人所主張之上開事實，業據提出其債權人清
    冊、財產及收入狀況說明書、薪資證明等為證，且經本院依
    職權調取相關資料核屬大致相合而堪加採取。又本院審酌前
    述協商每月應繳金額確已逾債務人個人每月可得之收入，債
    務人所稱履行數期後，有不可歸責於己致履行顯有重大困難
    之事由而毀諾部分，亦容可採取。此外，依債務人現年52歲
    ，以其月平均薪資，計算至合理之一般退休年齡可得之收入
    暨加上其現有之財產扣除其居住地之最低生活支出等綜合考
    量，殆信其有不能清償債務之情事或有不能清償之虞。綜上
    ，本件又查無聲請人即債務人有消費者債務清理條例第6條
    第3項、第8條或第46條各款所定應駁回更生聲請之事由存在
    ，故債務人聲請更生，應屬有據，可予准許。並命由司法事
    務官進行此更生程序，爰裁定如主文所示。
中    華    民    國    99    年     2   月    22    日
                      民事第三庭    法  官  洪榮謙
以上正本係照原本作成。
本件裁定不得抗告。
本件裁定已於民國99年2月22日下午4時公告。
中    華    民    國    99    年    2    月    22    日
                                    書記官  蔡亦鈞

司法院資訊處製作；財團法人民間司法改革基金會備份。
